臺灣高雄地方法院民事判決
111年度訴字第404號
原      告  合作金庫商業銀行股份有限公司

法定代理人  雷仲達  
訴訟代理人  張簡泰谷
被      告  黃印龍即晶虹數位器材行(00000000)


            陳崑龍  
上列當事人間清償借款事件，本院於民國111年5月12日言詞辯論
終結，判決如下：
    主  文
被告應連帶給付原告新臺幣（下同）1,350,637元，及如附表二
所示之利息暨違約金。
訴訟費用由被告連帶負擔。
    事實及理由
壹、程序部分
一、按當事人得以合意定第一審管轄法院。但以關於由一定法律
    關係而生之訴訟為限。前項合意，應以文書證之，民事訴訟
    法第24條定有明文。查兩造約定以本院為第一審管轄法院，
    有授信約定書（下稱系爭約定書）第14條可憑（本院卷第20
    、22頁），故本院自有管轄權，合先敘明。
二、按訴狀送達後，原告不得將原訴變更或追加他訴，但擴張或
    減縮應受判決事項之聲明者，不在此限，民事訴訟法第255
    條第1項第3款定有明文。本件原告起訴時原聲明為附表一所
    示之金額、利息及違約金，嗣於審理時，變更聲明如主文第
    1項所示（本院卷第56頁），核與上開規定相符，自應准許
    。
三、本件被告經合法通知，均無正當理由未於言詞辯論期日到場
    ，核無民事訴訟法第386條各款所列情形，爰依原告之聲請
    ，由其一造辯論而為判決。
貳、實體部分
一、原告主張：被告黃印龍即晶虹數位器材行於民國110年8月4
    日邀同被告陳崑龍為連帶保證人，向原告借款000萬元（分
    為2筆撥款），並約定借款期間為5年，自110年8月4日起至1
    15年8月4日止，按月本息平均攤還，借款利率自110年8月4
    日起至111年6月30日止，按年息1％固定計息，自111年7月1
    日起至清償日止，按合作金庫商業銀行股份有限公司定儲指
    數月指標利率加碼年息1.005％計算（目前為年息1.845％），
    於遲延履行時，除應自逾期之日起按借款利率計付遲延利息
    外，逾期6 個月以內者，按借款利率之百分之10，逾期在6
    個月以上者，按借款利率之百分之20計付違約金。詎被告黃
    印龍即晶虹數位器材行分別自111年2月28日、111年1月30日
    起即未依約繳納本息，上開借款依系爭約定書第5條第1款規
    定視為全部到期，被告黃印龍即晶虹數位器材行尚積欠本金
    共計為0,000,000元及利息、違約金未清償。又被告陳崑龍
    為本件借款之連帶保證人，應就上開債務負連帶清償責任。
    為此，爰依消費借貸及連帶保證之法律關係提起本訴。並聲
    明：如主文第1項所示。
二、被告均未於言詞辯論期日到場，亦未提出任何書狀作何聲明
    或陳述。
三、經查，原告主張被告黃印龍即晶虹數位器材行積欠借款本金
    、約定利息及違約金計算方式之事實，業據其提出借據、系
    爭約定書、連帶保證書、放款相關貸放及保證資料查詢單、
    利率表等件影本為證（本院卷第15至26頁），而被告已於相
    當時期受合法通知，未於言詞辯論期日到場，亦未提出書狀
    作何聲明或陳述，依民事訴訟法第280條第3項準用第1項規
    定，視同被告自認，原告主張之事實應堪信為真實。
四、按稱消費借貸者，謂當事人約定，一方移轉金錢或其他代替
    物之所有權於他方，而他方以種類、品質、數量相同之物返
    還之契約；借用人應於約定期限內，返還與借用物種類、品
    質、數量相同之物；遲延之債務，以支付金錢為標的者，債
    權人得請求依法定利率計算之遲延利息，但約定利率較高者
    ，仍從其約定利率；當事人得約定債務人不履行債務時，應
    支付違約金，民法第474條第1項、第478條前段、第233條第
    1項、第250條第1項分別定有明文。又稱保證者，謂當事人
    約定，一方於他方之債務人不履行債務時，由其代負履行責
    任之契約。保證債務，除契約另有訂定外，包含主債務之利
    息、違約金、損害賠償及其他從屬於主債務之負擔，民法第
    739條、第740條亦分別定有明文。保證債務之所謂連帶，係
    指保證人與主債務人負同一債務，對於債權人各負全部給付
    之責任而言（最高法院45年台上字第1426號判例意旨參照）
    。經查，被告黃印龍即晶虹數位器材行就前開借款債務，既
    未依約清償本息，尚有如附表二所示本金、利息及違約金未
    清償，被告黃印龍即晶虹數位器材行自應負全部清償之責；
    而被告陳崑龍為本件借款之連帶保證人，依上開規定，亦應
    負連帶清償之責。
五、綜上所述，原告依消費借貸、連帶保證之法律關係，請求被
    告連帶給付如主文第1項所示本金、利息及違約金，為有理
    由，應予准許。
六、訴訟費用負擔之依據：民事訴訟法第78條、第85條第2項。
中    華    民    國    111    年    5    月    26    日
                     民事第五庭  法  官   李莉玲
以上正本係照原本作成。
如對本判決上訴，須於判決送達後20日內向本院提出上訴狀。如
委任律師提起上訴者，應一併繳納上訴審裁判費。
中    華    民    國    111    年    5    月    26    日
                                 書記官   王珮樺
附表一
編號    本金 （新臺幣） 利息計算期間（民國）   利率 違約金計算期間及利率  1 000,000元 自111年2月28日起至111年6月29日止 年息1％ 自111年3月29日起至111年6月29日止，按年息0.1％，及自111年6月30日起至111年9月29日止，按年息0.1845％，暨自111年9月30日起至清償日止，按年息0.369％計算之違約金    自111年6月30日起至清償日止 年息1.845％   2 0,000,000元 自111年1月30日起至111年6月29日止 年息1％ 自111年3月1日起至111年6月29日止，按年息0.1％，及自111年6月30日起至111年8月31日止，按年息0.1845％，暨自111年9月1日起至清償日止，按年息0.369％計算之違約金    自111年6月30日起至清償日止 年息1.845％  合計 0,000,000元    

附表二
編號    本金 （新臺幣） 利息計算期間（民國）   利率 違約金計算期間及利率  1 000,000元 自111年2月28日起至111年6月30日止 年息1％ 自111年3月29日起至111年6月30日止，按年息0.1％，及自111年7月1日起至111年9月28日止，按年息0.1845％，暨自111年9月29日起至清償日止，按年息0.369％計算之違約金    自111年7月1日起至清償日止 年息1.845％   2 0,000,000元 自111年1月30日起至111年6月30日止 年息1％ 自111年3月1日起至111年6月30日止，按年息0.1％，及自111年7月1日起至111年8月31日止，按年息0.1845％，暨自111年9月1日起至清償日止，按年息0.369％計算之違約金    自111年7月1日起至清償日止 年息1.845％  合計 0,000,000元